臺灣高等法院臺中分院刑事判決　　　　　　　　　　　九十三年度上訴字第九五號
　　上　訴　人
　　即　被　告　丁○○
　　指定辯護人　本院公設辯護人乙○○
右上訴人因違反毒品危害防制條例案件，不服臺灣南投地方法院九十二年度訴字第三
三八號中華民國九十二年十一月二十六日第一審判決（起訴案號：臺灣南投地方法院
檢察署九十二年度偵字第二三三四號），提起上訴，本院判決如左：
      主  文
原判決撤銷。
丁○○連續販賣第一級毒品，累犯，處有期徒刑捌年。
扣案之第一級毒品海洛因玖小包（合計淨重一．七三公克，包裝重二．七二公克）沒
收銷燬之；販賣第一級毒品所得財物新臺幣壹仟伍佰元沒收，如全部或一部不能沒收
時，以其財產抵償之；扣案之行動電話壹支（不含ＳＩＭ卡）亦沒收。
      事  實
一、丁○○曾於民國（下同）九十年間，因犯竊盜罪，經臺灣南投地方法院判處有期
    徒刑八月確定，並於九十一年十月二十九日縮短刑期執行完畢。惟丁○○在八十
    四年間，即有違反肅清煙毒條例施用毒品之犯罪行為（後經臺灣南投地方法院判
    處有期徒刑二年，緩刑三年確定，其後緩刑未被撤銷），後在九十一年間（即入
    監服刑前）、及九十二年間，亦有二次因施用第一級毒品海洛因而被臺灣南投地
    方法院裁定移送觀察、勒戒之紀錄。丁○○因施用毒品之行為無法戒除，身、心
    受誘，明知海洛因業經行政院衛生署公告列為毒品危害防制條例所列管之第一級
    毒品，不得製造、運輸、販賣、及持有，竟於九十二年六月三日晚上十一時許，
    在台中市○○路與復興路口（起訴書誤為忠明南路）附近，以新台幣（下同）七
    千元之代價向綽號「土豆」之不詳姓名成年男子販入海洛因一批（重量不詳）之
    後，因施用第一級毒品海洛因所費不貲，為籌措後續資金購買海洛因供己施用解
    癮，思忖可將上開購入之海洛因高價轉賣他人，以賺取其間之買賣價差，竟自九
    十二年六月四日起，基於販賣第一級毒品海洛因以營利之概括犯意，先以分裝袋
    將尚未施用完畢之海洛因分裝成若干小包之後，以其向林宏偉（不知情）所借得
    之0000000000號門號（即ＳＩＭ卡），搭配自己所有之行動電話為聯
    絡工具，在丙○○、戊○○（即丙○○之女友）先以公共電話撥打丁○○所持有
    之上開門號行動電話聯繫毒品買賣事宜之後，再分別於下列時間與地點，連續為
    下列販賣第一級毒品海洛因之行為，即於：（一）九十二年六月四日中午十二時
    許，在南投縣南投市○○路○段三五三巷二七號前工寮，以五百元之價格販賣第
    一級毒品海洛因予丙○○一次（確實重量不詳）；再於同月五日上午十一時至十
    二時之間，亦在同址以五百元之價格販賣第一級毒品海洛因予丙○○一次（確實
    重量不詳）；（二）九十二年六月五日上午十時至十一時之間，在南投縣南投市
    ○○路○段三五三巷二七號前工寮，另以五百元之價格販買海洛因給戊○○（即
    丙○○之女友）一次（份量約為容量○．五ＣＣ注射針筒之五刻度）。
二、嗣至九十二年六月五日下午四時三十分許，經警據報到上址工寮查緝時，適丙○○、戊○○亦至上開工寮，欲向丁○○購買毒品海洛因（尚未有買賣毒品之約定
    ），為警當場查獲，並扣得丁○○所有之海洛因九小包（淨重一．七三公克）及
    其所有之行動電話一支（含向他人借來之ＳＩＭ卡一張）。
三、案經南投縣政府警察局南投分局報告臺灣南投地方法院檢察署檢察官偵查起訴。
      理  由
一、訊據本案上訴人即被告丁○○（以下簡稱為被告）雖坦承伊於前開時、地，確有
    被警查獲海洛因九小包及行動電話（含ＳＩＭ卡一張）一支，亦坦承上開扣案之
    海洛因係伊於九十二年六月三日晚上十一時許，在台中市○○路與復興路口（起
    訴書誤為忠明南路）附近，以七千元代價向綽號「土豆」之不詳姓名成年男子所
    購入之部分海洛因，但被告矢口否認伊有販賣第一級毒品海洛因給丙○○及戊○○之犯罪情事，並辯稱：伊係以七千元之代價，向「土豆」購買十包海洛因，至
    被查獲時，已施用一包，剩下九包均被查警扣，伊向「土豆」購買之海洛因，均
    係為供已施用之目的而購入，並未販賣給他人，至於丙○○及戊○○二人，僅曾
    出錢與伊合資購買海洛因，伊並未將所購入之海洛因販賣給丙○○及戊○○二人
    賺取買賣價差營利，伊在警訊有被警刑求，伊之警訊筆錄不得採為證據，另丙○○及戊○○二人之警訊筆錄亦係先經警員制作好之後，再錄音，內容並非實在，
    亦不得採為證據，伊應不為罪等情。
二、經查：關於被告抗辯警訊曾遭刑求部分，因被告於警訊係否認犯罪，並無可將被
    告警訊筆錄內容，採為對被告為論罪證據之情形，故被告就此部分抗辯，本已無
    關本院對被告犯行之認定。且被告抗辯警訊曾遭刑求部分，其於原審法院庭訊時
    ，係指稱：「（在警局）當時我被手銬銬住，警察以腳踹我的肩膀，在工寮那邊
    ，警察以右手打我左胸，丙○○在警察局也有被打，我可以指認打我的人是誰」
    等語。證人丙○○、戊○○亦在原審法院到庭證稱：在警察局時，三人雖被分開
    做筆錄但均能看到對方云云。但就被告與丙○○遭毆打之具體情形，被告丁○○
    稱：「在工寮時，警察以右手打我的左胸，丙○○被打二、三下巴掌，當時（在
    警局）我被手銬銬住，警察以腳踹我的臉跟左肩膀，我被證人（陳志科）的同事
    毆打，丙○○在警局也有被打」等語，惟證人丙○○證稱：「（在工寮）看到被
    告的胸口有被一個警察以左手毆打被告，我沒看到被告被人用腳踹，我也有被警
    察打，我跟戊○○在警局時都沒被警察打，在警局後，我沒見到被告有被警察打
    」云云（見原審法院九十二年八月十一日準備程序筆錄），證人戊○○到庭結證
    稱：「在查到毒品的過程中，被告、丙○○都有被警察打，丙○○被警察搥胸口
    並且打嘴巴，當時被打二、三次，被告也有被打，但我看不清楚，我見被告當時
    被警察推胸口，警局當時被告好像有被警察打背部」等情（見原審法院九十二年
    八月十一日準備程序筆錄）。核被告丁○○、證人丙○○、戊○○三人對於被告
    丁○○在工寮內被毆打之部位及被告丁○○、證人丙○○於警察局有無被毆打一
    事，內容迴異，供述互不相符，甚者，證人丙○○、證人戊○○於原審法院九十
    二年八月十一日庭訊時，於檢察官詰問：「是否可以當面指認打人的警察？」、
    「在庭證人陳志科有無打人？」之問題時，證人丙○○於該次庭訊時明確證稱：
    「可以（指認打人的警察）」、「工寮內光線可以看得很清楚，我沒注意（陳志
    科有無打人）」等情，而證人戊○○對於檢察官詰問上開問題時，則證稱：「可
    以」、「陳志科沒有打人」等語明確。惟嗣於九十二年十月二十九日原審法院審
    理時，證人丙○○則變更前開證詞，改稱：「上次庭訊的警員陳志科有打我耳光
    」、「打被告的警察我無法指認，因當時工寮暗暗的」等語（見原審法院九十二
    年十月二十九日審判筆錄），證人丙○○、戊○○所證稱前情與被告丁○○所指
    稱遭刑求一事，互不相符，則其等所證述之內容，是否屬實，亦非無疑。經原審
    法院依職權函調被告於台灣南投看守所之就診紀錄，顯示被告於九十二年六月六
    日入所，於看守所內於九十二年六月十日因精神科看診一次、於九十二年六月二
    十日、九十二年六月二十六日看特約門診二次，此外並無被告所稱其他遭受刑求
    之胸部、臉部、肩膀等部位之外傷紀錄，此有臺灣南投看守所病歷表、內外傷記
    錄表、健康檢查表影本各乙件在卷為憑。依據上開各情，足認被告辯稱伊有被警
    方刑求，自白非出於自由意志，另戊○○有親眼目睹被告及另一證人丙○○刑求
    過程，其於警訊之陳述顯非自由意志下所為陳述等語，尚難採信。
三、被告雖又辯稱：證人丙○○及戊○○二人之警訊筆錄，係警員先制作好之後，再
    對證人丙○○及戊○○二人錄音，應無證據能力云云。惟查，負責制作上開警訊
    筆錄之警員陳永受、及陳志科於原審法院訊問時，已分別證稱：筆錄係採一問一
    答之方式，有連續錄音，內容均是依照丙○○及戊○○的意思記載等語。雖證人
    丙○○及戊○○二人於原審法院均證稱其等二人之警訊筆錄，有先制作好再錄音
    之情形。但經原審法院勘驗證人丙○○及戊○○二人之警訊錄音帶，其等二人回
    答之音調均屬正常，並無照筆錄宣讀之情況（見原審卷宗第二一五、二一七頁）
    ，此有原審法院勘驗筆錄在卷可稽。依據原審法院勘驗上開警訊錄音帶後，所制
    作戊○○、丙○○二人之警訊問、答內容，就戊○○、丙○○二人向被告購買海
    洛因之供述，與警訊筆錄所載亦大致相符。雖戊○○之訊問過程只有七分鐘，另
    丙○○之訊問過程只有九分鐘（見原審卷宗第二二八至二三七頁），但其等二人
    之警訊筆錄均僅一張二頁。警員陳志科並於原審法院證述：「．．．．．．我在
    制作丙○○的筆錄前，已經將他的年籍資料先填好，我也有將要訊問的問題寫在
    草稿上，所以製作的筆錄會比較快」等語（見原審卷宗第二一八頁），本案證人
    丙○○及戊○○二人（其等二人如非被告或犯罪嫌疑人，亦無刑事訴訟法第一百
    條之一之規定之適用）之警訊筆錄，既經原審法院勘驗認無依照筆錄宣讀之情況
    ，被告此部分就上開警訊筆錄證據能力所為之辯解，尚無可採，合先敘明。
四、又就本案被告上開販賣第一級毒品海洛因之犯行，被告雖以前開情詞，否認有販
    賣第一級毒品海洛因給丙○○及戊○○二人，證人丙○○、戊○○於原審法院訊
    問時，亦均證稱：「案發當時到丁○○住處，並非向他購買毒品，毒品是我們請
    他幫忙買的，共同出錢，一起吸食」等語。惟查：
（一）本案扣案之毒品，係被告於九十二年六月三日晚上十一時許，在台中市○○路
      與復興路口附近，向綽號「土豆」之不詳姓名成年男子所購得，此係被告於偵
      、審中均是認之事實。上開毒品既仍未被施用完畢，被告亦從未供述其在九十
      二年六月三日晚上十一時之後，尚有在九十二年六月四日、或五日，仍向他人
      購買毒品海洛因之情事，則本案證人丙○○及戊○○二人於九十二年六月四日
      、或五日始與被告電話聯繫，後再到被告上開處所向被告取得之第一級毒品海
      洛因，豈有可能證人丙○○、戊○○二人分別與被告合資，再託由被告於上開
      日期向他人購買之物？且向被告購買海洛因，或託被告向他人購買海洛因，其
      義迥然不同，證人丙○○、戊○○二人心智正常，在檢察官以證人身分傳訊之
      後，不可能將「託被告向他人購買海洛因」之情形，結證為：係向被告購買海
      洛因。被告此部分所辯，及證人丙○○、戊○○二人就此部分嗣後於原審及本
      院翻異之詞，均非可採，合先敘明。
（二）又證人丙○○於九十二年六月五日警訊時，係供述：「我向丁○○買過二次毒
      品，每次都是購買一千元左右．．．．．．」、「（警方所查扣之毒品）是丁○○的，我都是打公共電話，打他的手機0000000000號，問他有無
      毒品後再前往」、「（我向他購買毒品）是九十二年六月四日中午十二時許及
      今天要再向他購買時，他就被抓了」、「都是我出面向他購買的，於今天十時
      左右向他購買五百元，錢是戊○○的」等語（偵卷第十二頁）；後於九十二年
      七月三日經檢察官以證人身分偵訊時，則結證稱：「（九十二年六月五日十六
      時三十分許）有（和戊○○去向丁○○買海洛因）」、「當日戊○○在上午及
      下午各以公共電話和他聯絡乙次」、「六月五日買二次，六月四日買一次，之
      前也有買過，次數、時間已記不清」、「每次向他買五百元，戊○○買多少我
      不清楚」、「我都是在工寮處向他買」、「以公共電話打他的手機號碼000
      0000000」、「（警訊所言）實話」各情（偵卷第六十八、六九頁）。
      其中：（１）就證人丙○○於九十二年六月四、五日向被告購買毒品之次數方
      面，關於證人丙○○於九十二年六月四日中午十二時許，有向被告購買取得海
      絡因一次部分，證人丙○○於警、偵訊之供證均屬相符。經本院訊問，證人丙○○亦證稱有此情事（見本院卷宗第九一頁），證人丙○○於九十二年六月四
      日中午十二時許，有向被告購買取得海絡因一次，應堪認定。另就證人丙○○
      於九十二年六月五日向被告購買毒品之次數方面，因證人丙○○之警、偵訊所
      證並非一致（偵訊雖供稱購買二次，但是否包括被查獲該次，依據筆錄記載，
      尚難辨別），另就其是否與戊○○一起向被告購買毒品，以及九十二年六月五
      日下午四時三十分被警查獲之時已否完成毒品交易之約定方面，所證亦非明確
      ，經本院再次傳訊上開證人結果，證人丙○○已在本院證稱：「（六月五日向
      被告拿海絡因二次之時間，係：）約上午十一點多左右（一次），及下午（被
      警）查獲那一次」、「（六月五日上午），我沒有與戊○○一起（買）」、「
      （六月五日下午被警查獲那一次）尚沒有約定好（毒品交易），那時我與戊○○在一起，我與戊○○尚未與丁○○談好」等語（見本院卷宗第八六至九一頁
      ）。就證人丙○○於九十二年六月五日上午並非與戊○○一起向被告購買毒品
      ，及同日下午被警查獲時，尚未與被告約定毒品交易等情，證人戊○○亦於本
      院為相同之證述。依據上情，證人丙○○應係於九十二年六月五日上午十一時
      至十二時之間，又向被告購買取得海絡因一次，至於同日下午四時三十分，則
      尚未與被告為毒品海絡因交易之約定，即被警員查獲。（２）另就證人丙○○
      於上開二次時間，向被告購買取得海洛因所支付之對價方面，證人丙○○雖於
      警訊證稱係：「購買一千元左右」，但於偵查中經具結後，則證稱為五百元。
      經本院再為訊問，證人丙○○或稱：「（六月五日上午部分）價錢我都忘記了
      」，或稱：「（六月四日部分）好像是一千元」，而為不明確之證述。查證人
      丙○○於警訊時，雖離購買日期最近，但其在檢察官訊問時，離購買日期亦僅
      約一個月，記憶應仍屬清晰，且有具結，應以其在檢察官訊問時之證詞為可採
      取。（３）綜合上情，本院爰為被告有於九十二年六月四日中午十二時許，在
      南投縣南投市○○路○段三五三巷二七號前工寮，以五百元之價格販賣第一級
      毒品海洛因予丙○○一次；再於同月五日上午十一時至十二時之間，亦在同址
      以五百元之價格販賣第一級毒品海洛因予丙○○一次之認定。
（三）另證人戊○○於警訊中已證稱：「．．．．．．而本日（即九十二年六月五日
      ）早上約十點多，曾以公共電話打丁○○之0000000000號行動電話
      ，向其購得海洛因五百元」、「．．．．．．最近一次是在上午十一時在丁○○住處施打海洛因毒品」等語（偵卷第十一頁）。經本院訊問，證人戊○○雖
      先後證稱：「（九十二年六月五日）早上我過去那邊，沒有用錢拿，我過去時
      ，我問他說你身上有沒有，他就拿給我」、「那時後好像沒有給我收錢」等語
      ，但在本院訊問期間，證人戊○○亦曾為「（份量）裝在針筒上約有五ＣＣ，
      價錢約有五百元左右」（後改稱：針筒的容量為○．五ＣＣ，針筒上有刻度，
      是放進去到五刻度的地方）之證述（見本院卷宗第八八頁）。查證人戊○○即
      使在原審法院，亦僅曾為：出錢與被告合資購買海洛因之證詞。其上開未付款
      給被告即向被告取得海洛因之證詞，不僅於偵查、及原審法院訊問時所未見，
      即使被告於偵、審、及本院審理期間，亦從未以此置辯。足證戊○○未支付金
      錢給被告之證詞，係迴護被告之詞，顯難採信。綜合上情，本院爰為：被告另
      有於九十二年六月五日上午十時至十一時之間，在南投縣南投市○○路○段三
      五三巷二七號前工寮，以五百元之價格販買海洛因給戊○○一次（份量約為容
      量○．五ＣＣ注射針筒之五刻度）之認定。
（四）雖本案被告於前開時、地以七千元之代價向綽號「土豆」之不詳姓名成年男子
      販入之第一級海洛因一批，其重量不詳（本案被告於偵查中自承扣案之海洛因
      係其購入之後分裝，一天施用海洛因約三、四次，一次施用一包，如在扣除其
      賣給丙○○、戊○○之海洛因，其於本院辯稱上開以七千元購入之海洛因僅稱
      裝成十包云云，尚非可採，又扣案之海洛因亦有攙入葡萄糖粉稀釋，故被告以
      七千元向「土豆」販入海洛因之重量尚無從認定），且證人丙○○、戊○○向
      被告購入海洛因之重量亦屬不詳，故本院無從據以計算被告販入賣出上開毒品
      之買賣價差，惟第一級毒品海洛因非僅物稀價昂，被告取得施用不易，且此更
      係政府嚴加查緝之違禁物，販賣第一級毒品海洛因予他人之刑責亦甚重，被告
      曾於八十四年間，即因施用毒品而被臺灣南投地方法院判處有期徒刑二年（但
      為緩刑三年之宣告），對此事實不可能推稱不知。而經本院訊問，被告亦坦承
      證人丙○○、戊○○係於九十二年五月中旬才與伊認識，除毒品外，平常並無
      往來（見本院卷宗第九二頁），證人丙○○、戊○○亦均證稱與被告認識不久
      ，除毒品之外，平常確無往來，在此情形，若非因有販入賣出之價差可圖，被
      告應無甘冒刑罰重責之風險，而將第一級毒品海洛因以同價或無償轉讓與證人
      丙○○、戊○○之理。再徵之被告於本院訊問時，已供述其自八十三、四年間
      就開始施用海洛因，且其在九十一年間、及九十二年間，亦再有二次因施用第
      一級毒品海洛因而被臺灣南投地方法院裁定移送觀察、勒戒之紀錄，亦有被告
      前科查註記錄表在卷可稽，參酌上情，本院爰為：被告係因施用毒品之行為無
      法戒除，身、心受控，明知海洛因業經行政院衛生署公告列為毒品危害防制條
      例所列管之第一級毒品，不得製造、運輸、販賣、及持有，惟因施用第一級毒
      品海洛因所費不貲，為籌措後續購買海洛因資金供己施用，乃萌將其向綽號「
      土豆」之不詳姓名成年男子所販入之海洛因撥取部分高價轉賣他人以賺取買賣
      價差之概括犯意，因而連續於前開時、地販賣海洛因給丙○○、戊○○之認定
      。
五、經警查扣之白色粉末九小包經送法務部調查局鑑定結果，確含第一級毒品海洛因
    之成分（合計淨重一．七三公克，包裝重二．七二公克，純度為百分之九．四八
    ，純度淨重○．一六公克），有法務部調查局九十二年七月二十二日調科壹字第
    九七○○○二○六二號鑑定通知書附卷可稽（見原審卷宗第七七頁）。復有00
    00000000號行動電話一支扣案可憑，及有上開門號之通聯紀錄附卷足佐
    ，事證已臻明確，被告之犯行洵堪認定，應依法加以論科。
六、核被告所為，係犯毒品危害防制條例第四條第一項之販賣第一級毒品罪。被告因
    販賣而持有第一級毒品海洛因之低度行為，已被其販賣第一級毒品海洛因之高度
    行為所吸收，不另論罪。又被告丁○○先後多次販賣第一級毒品海洛因之犯行，
    其犯罪時間緊接，犯罪構成要件相同，顯係基於概括犯意反覆為之，為連續犯，
    應依刑法第五十六條之規定，論以一罪，但因販賣第一級毒品罪之本刑為死刑、
    無期徒刑，依法不加重其刑。又被告曾於九十年間，因犯竊盜罪，經臺灣南投地
    方法院判處有期徒刑八月確定，並於九十一年十月二十九日縮短刑期執行完畢，
    此有臺灣南投地方法院檢察署刑案資料查註紀錄表、及本院被告全國前案紀錄表
    各一份在卷可稽，被告於受此有期徒刑之執行完畢後，五年之內再犯有期徒刑以
    上之本罪，為累犯，惟被告所犯販賣第一級毒品罪之法定本刑為死刑、無期徒刑
    ，依法不得加重，故依法不加重其刑。再，本案被告因長期施用毒品之行為無法
    戒除，身、心受誘，為籌措後續購買海洛因資金供己施用而萌販賣第一級毒品海
    洛因之犯意，且其販賣之對象經查獲者僅二人，販賣第一級毒品海洛因之數量與
    販毒所得均不多，尚無實據可認被告係毒品之「大盤」、「中盤」毒販，應僅係
    零星之小額交易，其惡性與犯罪情節較諸大量走私進口或長期販賣毒品之「大盤
    」、「中盤」毒販有重大差異，其犯罪情狀客觀上仍可引起一般人同情，倘概科
    以法定最輕本刑之無期徒刑，仍嫌情輕法重，殊屬過重，衡其犯罪情狀尚有可憫
    ，應依刑法第五十九條規定，酌量減輕其刑（刑罰之加重、減輕，係先加後減）
    。扣案之第一級毒品海洛因九小包（合計淨重一．七三公克，包裝重二．七二公
    克）為查獲之毒品，應依毒品危害防制條例第十八條第一項之規定，宣告沒收銷
    燬之。又扣案之行動電話一支，為被告丁○○所有，業據被告於原審法院供述在
    卷（嗣後推稱非其所有，尚非可採），且為被告供販賣毒品所使用之物，亦據證
    人丙○○、戊○○證述詳實在卷，應依毒品危害防制條例第十九條第一項規定宣
    告沒收之，惟上開行動電話當時所使用之0000000000門號（即ＳＩＭ
    卡），因非被告所有，爰不諭知沒收。至於被告販賣第一級毒品海洛因所得之一
    千五百元，雖未扣案，仍應依毒品危害防制條例第十九條第一項之規定宣告沒收
    ，如全部或一部不能沒收時，應以其財產抵償之（原審判決主文贅書「追徵其價
    額」）。
七、本案公訴人之公訴意旨雖另指訴：被告自九十二年五月間起，至同年六月五日被
    警查獲之前，尚有在南投縣南投市○○里○○路○段六六三號之住處及南投市○○路○段三五三巷二七號前工寮等處，以每小包五百元至一千元不等之代價，將
    第一級毒品海洛因販賣給戊○○十餘次，因認被告此部分所為，亦涉犯毒品危害
    防制條例第四條第一項之販賣第一級毒品罪嫌。惟查公訴人此部分指訴之犯罪事
    實，為被告堅詞否認。且證人戊○○雖曾於警、偵訊中證述：曾與丙○○向被告
    購買海洛因毒品十餘次（見偵查卷第十一頁背面、第三十四頁背面），但證人戊○○於警、偵訊中並未明確供證其向被告購買上開海洛因之確實時間，致此部分
    證述是否真實尚難查證。其後證人戊○○於原審法院已否認係向被告購買毒品海
    洛因。證人戊○○於本院又改稱：除九十二年六月五日該次之外，之前僅託被告
買過海絡因五、六次云云。觀其前後所證，尚非相符。且依據卷內事證，亦無其
    他直接證據資料或其他佐證足資證明被告丁○○有此部分販賣毒品海洛因給證人
    戊○○之犯行，公訴人此部分之指訴，尚屬犯罪不能證明。惟因公訴人認此部分
    與被告前開論罪科刑部分，有連續犯之裁判上一罪關係，爰不就此另為被告無罪
    之諭知。再就九十二年六月五日下午證人丙○○、戊○○被警查獲時，其等二人
    尚未與被告約定毒品交易，此情除據被告於本院供述在卷外，並經證人丙○○、
    戊○○於本院證實，此部分亦難認定被告有犯販賣第一級毒品既、未遂之罪嫌，
    亦不就此另為被告無罪之諭知。
八、原審判決就被告前開所犯，予以論罪科刑，固非無見，惟原審判決認定被告於九
    十二年六月五日有販賣第一級毒品海洛因給證人丙○○二次，尚有未合。另就九
    十二年六月五日下午四時三十分，當證人丙○○、戊○○二人在上開工寮被警查
    獲時，上開證人是否已經和被告約定毒品交易部分，原審判決事實欄未翔實認定
    ，但於理由欄則認定被告此部分已有販賣第一級毒品未遂之罪責，此部分亦有未
    洽。再，原審判決於理由欄認定被告上開犯罪情狀為可憫恕，並依刑法第五十九
    條規定減輕其刑，但於犯罪事實欄對此部分則未加詳述，僅於理由欄以販賣毒品
    不多，即認合於刑法第五十九條規定減輕其刑之規定，此部分亦有未當。是本案
    被告上訴否認犯罪，指摘原審判決對其論罪科刑不當，其上訴雖無理由，但原審
    判決既有上開可議之處，即屬無可維持，自應由本院將原審判決撤銷，並予改判
    。爰審酌被告之品行、其犯罪動機、犯賣海洛因對國民身體健康所產生之戕害雖
    非輕微，但其販賣之次數與所得均不多，數量非鉅等一切犯罪情狀，在先依連續
    犯與累犯之規定先加重（或遞加）其刑（但因法定刑為死刑或無期徒刑，依法均
    不得加重），再依刑法第五十九條規定減輕其刑之後，量處有期徒刑八年。扣案
    之第一級毒品海洛因九小包（合計淨重一．七三公克，包裝重二．七二公克）依
    法宣告沒收銷燬之。另被告販賣第一級毒品所得財物新臺幣一千五百應予沒收，
    如全部或一部不能沒收時，以其財產抵償之。又扣案之行動電話一支（不含ＳＩ
    Ｍ卡），亦依法宣告沒收。
九、據上論斷，應依刑事訴訟法第三百六十九條第一項前段、第三百六十四條、第二
    百九十九條第一項前段、毒品危害防制條例第四條第一項、第十八條第一項前段
    、第十九條第一項、刑法第十一條前段、第五十六條、第四十七條、第五十九條
    ，判決如主文。
本案經檢察官甲○○到庭執行職務。
中      華      民      國    九十三    年      四      月    二十八    日
                                   臺灣高等法院臺中分院刑事第三庭
                                         審判長法  官　陳　朱  貴
                                               法　官  胡  忠  文
                                               法　官  廖  柏　基
右正本證明與原本無異。
如不服本判決應於收受送達後十日內向本院提出上訴書狀，其未敘述上訴之理由者並
得於提起上訴後十日內向本院補提理由書（均須按他造當事人之人數附繕本）。
                                               書記官  詹　錫　朋
中     華     民     國     九十三     年      四      月    二十九     日
附錄條文：
毒品危害防制條例第四條第一項：
致製造、運輸、販賣第一級毒品者，處死刑或無期徒刑，處無期徒刑者，得併科新台
幣一千萬元以下罰金。
                                                              　　　　　Ｆ
